【裁判字號】    99,易,267
【裁判日期】    990820
【裁判案由】    毒品危害防制條例
【裁判全文】
臺灣基隆地方法院刑事判決               99年度易字第267號
公  訴  人  臺灣基隆地方法院檢察署檢察官
被      告  乙○○
上列被告因毒品危害防制條例案件，經檢察官提起公訴（99年度
毒偵字第732 號），本院判決如下：
    主  文
乙○○施用第二級毒品，累犯，處有期徒刑月，如易科罰金，
以新臺幣壹仟元折算壹日。
    事  實
一、乙○○有下列前案紀錄（構成累犯），及施用毒品執行觀察
    、勒戒、強制戒治之紀錄：
  (一)曾因初犯施用毒品案件，經觀察、勒戒後，認有繼續施用毒
    品之傾向，經法院裁定強制戒治，於民國89年6 月28日始因
    停止戒治並付保護管束而經釋放出所；90年2 月2 日管束期
    滿未經撤銷而完成毒癮戒斷療程，並由臺灣基隆地方法院檢
    察署檢察官於90年2 月20日，以90年度戒毒偵字第19號為不
    起訴處分確定。
  (二)其後，又於前揭上述強制戒治執行完畢以後之五年以內，再
    犯施用毒品案件（二犯施用毒品案件；施用毒品時間：93
    年11月10日），由臺灣基隆地方法院檢察署檢察官聲請以簡
    易判決處刑，經本院於94年2 月5 日，以94年度基簡字第70
    號判決有期徒刑四月確定，94年4 月15日易科罰金執行完畢
    （構成累犯）。
  (三)繼而復分別因三犯施用毒品案件，由臺灣基隆地方法院檢
    察署檢察官提起公訴，經本院於95年3 月7 日，以95年度訴
    字第8 號判決有期徒刑七月確定（甲案）；四犯施用毒品
    案件，由臺灣基隆地方法院檢察署檢察官提起公訴，經本院
    於95年6 月28日，以95年度易字第161 號判決有期徒刑七月
    確定（乙案）；意圖販賣而持有第三級毒品案件，經臺灣
    高等法院於95年7 月18日，以95年度上訴字第1404號判決有
    期徒刑六月確定（丙案）。所犯前述甲乙丙三案，則經合併
    定其應執行刑為有期徒刑一年六月（最高法院95年度臺抗字
    第489 號裁定），並於95年5 月31日發監執行；乃因其受有
    期徒刑之一部執行，中華民國九十六年罪犯減刑條例旋於96
    年7 月16日公布施行，甲乙丙三案遂經依法減刑、定刑（臺
    灣高等法院96年度聲減字第62號裁定），再由檢察官指揮執
    行而於96年7 月16日赦免餘刑，致已於96年7 月16日經釋放
    出獄（構成累犯）。
  (四)嗣復五犯施用毒品案件（施用時間：96年9 月28日、96年12
    月2 日），由臺灣基隆地方法院檢察署檢察官提起公訴，經
    本院以97年度易字第96號判決有期徒刑七月、三月，應執行
    有期徒刑九月確定，甫於97年5 月1 日發監而未執畢，嗣於
    98年11月16日縮短刑期假釋出監，刑期至99年4 月8 日縮短
    刑期期滿。
二、乙○○猶不知悔改，基於施用第二級毒品甲基安非他命之犯
    意，於99年4 月7 日中午在基隆市○○區○○路上無人居住
    之房屋內，將第二級毒品甲基安非他命放入玻璃球吸食器（
    未扣案），再以打火機點燃燒烤吸食器底部產生煙霧吸食之
    方式，非法施用第二級毒品甲基安非他命1 次。
三、案經基隆市警察局第三分局報告臺灣基隆地方法院檢察署檢
    察官偵查起訴。
    理  由
一、被告於上開時間施用第二級毒品甲基安非他命之犯罪事實，
    業經被告於本院審理時自白不諱。又被告為警所採集之尿液
    ，經送檢驗結果，確呈施用第二級毒品甲基安他命代謝後之
    安非他命、甲基安非他命陽性反應，此有台灣尖端先進生技
    醫藥股份有限公司濫用藥物尿液檢驗報告1 份附卷可稽。足
    認被告確於上揭時間、地點有施用第二級毒品甲基安非他命
    之事。又被告有如事實欄記載之前案紀錄及關於施用毒品觀
    察、勒戒、強制戒治事實等情，亦有臺灣高等法院被告前案
    紀錄表、刑案資料查註紀錄表及全國施用毒品案件紀錄表各
    1 份存卷可參。綜上所陳，被告於初犯強制戒治於90年2 月
    20 日 執行完畢，5 年內業已再犯上述事實欄一、(二)所示之
    施用毒品違反毒品危害防制條例案件，經法院判處罪刑確定
    ，其又再犯本案施用第二級毒品犯行，罪證明確，犯行洵堪
    認定，自應依法論科。
二、論罪科刑：
  (一)按甲基安非他命係毒品危害防制條例第2 條第2 項第2 款所
    定之第二級毒品，核其所為，係犯毒品危害防制條例第10條
    第2 項之施用第二級毒品罪。其持有第二級毒品甲基安非他
    命係供施用，其持有第二級毒品之低度行為為施用第二級毒
    品之高度行為所吸收，不另論罪。
  (二)被告有事實欄所載之前案紀錄暨科刑執行情形，有臺灣高等
    法院被告前案紀錄表在卷可稽，其於受有期徒刑之執行完畢
    後，5 年內故意再犯有期徒刑以上之本罪，為累犯，應依刑
    法第47條第1 項之規定加重其刑。
  (三)爰審酌被告犯罪之動機、曾有施用毒品之前科仍不知戒除，
    惟犯罪後坦承犯行，且所犯之施用毒品犯行乃戕害自己身心
    健康，並未危及他人等一切情狀，量處如主文所示之刑，併
    諭知易科罰金之折算標準，以示懲儆。
據上論斷，應依刑事訴訟法第284 條之1 、第299 條第1 項前段
，毒品危害防制條例第10條第2 項、第23條第2 項，刑法第11條
前段、第47條第1 項、第41條第1 項前段，判決如主文。
本案經檢察官甲○○到庭執行職務。
中    華    民    國    99    年    8     月    20    日
                  刑事第四庭法  官  黃永定
以上正本證明與原本無異。
如不服本判決應於收受送達後10日內向本院提出上訴書狀，並應
敘述具體理由；其未敘述上訴理由者，應於上訴期間屆滿後20日
內向本院補提理由書（均須按他造當事人之人數附繕本）「切勿
逕送上級法院」。
中    華    民    國    99    年    8     月    20    日
                            書記官  劉珍珍
附錄本案論罪科刑法條：毒品危害防制條例第10條第2 項
II施用第二級毒品者，處 3 年以下有期徒刑。

司法院資訊處製作；財團法人民間司法改革基金會備份。
